# 以非货币性资产分配会计是否确认收入

提问人：lbwl 时间：2015-05-11 15:38:21
我公司为房地产公司，现在准备以自己开发项目的房子给股东进行分配，请问陈版这样会计上是否可以确认收入，问过一些会计师说能，但是所得税上又有利润分配是视同销售按照这么说会计上就不能确认收入了，请陈版指教

回答人：chenyiwei
如果以本企业的正常产品向股东进行分配的，则视同先按公允价值对外出售该产品，确认销售收入，再按照销售所得款项对股东进行现金分配，因此这种情况下可以确认销售收入、销售成本和销售利润，对股东的分配金额按该资产的公允价值计算。

提问人：lbwl 时间：2015-05-11 21:46:27
再继续请教个小问题，假设我收购子公司少数股东股权，我支付的对价是我公司开发的商品房，这个也是可以确认商品房处置损益的吧

回答人：chenyiwei
按上述同一原则处理。合并报表层面将少数股东也看作集团的权益持有者，与母公司股东一视同仁，所以对少数股东的分配也是对权益持有者的分配。

提问人：lbwl 时间：2015-05-12 09:00:06
不是分配了，可能我没说清楚，是我准备收购子公司少数股权，我用自己开发的商品房作为支付对价

回答人：chenyiwei
合并报表层面收购少数股权相当于少数股东撤资，而收购价款就是支付给少数股东的减资款，从经济实质上视同分配。